【裁判字號】    89,易,1177
【裁判日期】    900112
【裁判案由】    贓物
【裁判全文】
臺灣彰化地方法院刑事判決                        八十九年度易字第一一七七號
    公  訴  人  臺灣彰化地方法院檢察署檢察官
    被      告  丙○○
右列被告因贓物案件，經檢察官提起公訴（八十九年度偵字第一三一一號），本院判
決如左：
    主      文
丙○○收受贓物，累犯，處有期徒刑陸月，如易科罰金，以佰元折算壹日。
扣案之機車鑰匙壹支沒收。
    事      實
一、丙○○前因違反麻醉藥品管理條例案件，經本院分別以八十二年度訴字第一九一
    三號判決判處有期徒刑八月，及八十三年度易字第一一二六號判決判處有期徒刑
    八月確定，上開二罪接續執行，於民國八十三年十一月二十三日假釋出獄，至八
    十四年六月九日假釋期滿執行完畢。詎仍不知悔改，明知綽號「一元」之真實姓
    名年籍不詳之女子於八十六年六月間，騎乘至其位於彰化縣芬園鄉○○路○段三
    八一號住處之未懸掛車牌之機車（車牌號碼為ＬＧＺ─七七一號，引擎號碼為Ｇ
    Ｙ六Ｂ─三一四一二一號，所有人為甲○○，價值據甲○○稱為新台幣二萬元）
    係屬贓物，竟仍予收受而留供己用，並將其所有之ＫＯＰ─０九五號車牌懸掛於
    該機車上，以躲避員警追查。嗣於八十九年二月三日十四時十五分，在其上開住
    處前為警查獲，並扣得丙○○所有用以啟動該機車之鑰匙一支。
二、案經彰化縣警察局彰化分局報請臺灣彰化地方法院檢察署檢察官偵查起訴。
    理      由
一、訊據被告丙○○對於右揭騎乘該部贓車之事實固坦承不諱，惟矢口否認知悉該部
    機車為他人失竊之贓物，辯稱：該部機車係因綽號「一元」之女子放置於伊住處
    ，時間相隔甚久卻未有人前來取回，伊覺得可惜，始於八十八年七月間開始騎乘
    ，且當時有先向彰化分局縣庄派出所警員乙○○查詢是否為贓車，經確定並無失
    竊紀錄後，伊才開始使用，至於何人懸掛ＫＯＰ─０九五號車牌於車上，伊並不
    清楚，實無收受贓物之故意云云。然查：被告從未曾主動請求警員乙○○查詢上
    開機車之車牌及引擎號碼，亦無向警員詢問該車是否為贓車等情，業據證人乙○
    ○警員於本院訊問時證述明確；而被告於庭訊時聽聞證人乙○○上開證詞後，旋
    又改稱：係在便利商店內請託商店老闆向該名警員查詢，非由自己親自與警員接
    洽等語，訊據證人乙○○雖證實確有在便利商店前勘查該部機車，惟否認商店老
    闆及被告有上前洽談查詢結果情事。參以該名證人身為執法人員，又與被告素無
    怨隙，當無任意設詞構陷被告之理，所為證言自屬可採。是被告辯稱於騎乘該車
    前有向警員查詢是否為贓車云云，顯與事實不符，並不足採。況被告前揭所辯係
    經商店老闆代向警員查詢等情縱若屬實，然被告如非知悉該部機車並無正當來源
    ，自可直接與警員接洽聯繫，又何須以上開間接迂迴之方式，請託商店老闆代為
    查詢？而警員乙○○當時雖於查詢該車引擎號碼後離去，但其既未就查詢結果告
    知被告，而被告又稱該名警員當天係用行動電話聯繫查詢，至於電話中所談內容
    伊並不知悉（見本院八十九年十二月二十九日審判筆錄）等語，顯見被告對於警
    員勘查該部機車之項目及結論俱未全然了解，又何能基於警員查詢結果而對於該
    車產生具有合法來源之信賴？再者，被告前於警訊時業已坦稱：該車之車牌係由
    自己所懸掛，目的在於避免取締等語，益足見其躲避追查、知贓情虛之狀，至其
    嗣於偵訊時稱是因愛面子才懸掛車牌，及於本院訊問時辯稱不知何人懸掛車牌云
    云，均屬事後飾卸之詞，已難憑採。又被告於本院訊問時稱係因田間工作所需才
    騎用該部機車，時間亦早於伊騎至便利商店之時，顯見其收受使用該車時間應在
    八十八年七月間之前，而非被告所自承之八十八年七月間以後始行騎用。綜上所
    陳，被告前揭所辯均有未洽，並不足取，復有被害人甲○○於警訊時所為指訴、
    贓物認領保管單及扣案之機車鑰匙一支在卷可憑。本案事證已臻明確，被告犯行
    至堪認定。
二、核被告明知其所欲騎乘之機車係他人失竊之贓物，竟仍予收受使用，所為係犯刑
    法第三百四十九條第一項之收受贓物罪。查被告前因違反麻醉藥品管理條例案件
    ，經本院分別以八十二年度訴字第一九一三號判決判處有期徒刑八月，及八十三
    年度易字第一一二六號判決判處有期徒刑八月確定，上開二罪接續執行，於八十
    三年十一月二十三日假釋出獄，至八十四年六月九日假釋期滿執行完畢，其受有
    期徒刑之執行完畢，五年以內再犯本件有期徒刑以上之罪，為累犯，應依法加重
    其刑。爰審酌被告於警訊及偵審中飾詞狡辯犯行，絲毫未見悔改之意，犯後態度
    不佳，及其犯罪目的、手段、所生危害等一切情狀，量處如主文所示之刑，併諭
    知易科罰金之折算標準，以示懲儆。扣案之機車鑰匙一支係供收受騎乘贓車所用
    之物，且為被告所有，亦據被告於警訊時供明在卷，至其嗣於本院訊問時改稱非
    其所有云云，核屬掩飾罪行之詞，不足憑採，該扣案物應依刑法第三十八條第一
    項第二款之規定，宣告沒收。
據上論斷，應依刑事訴訟法第二百九十九條第一項前段，刑法第三百四十九條第一項
、第四十七條、第四十一條、第三十八條第一項第二款，罰金罰鍰提高標準條例第一
條前段、第二條，判決如主文。
本案經檢察官王怡仁到庭執行職務。
中        華        民        國      九十    年    一    月    十二    日
                                臺灣彰化地方法院刑事第二庭
                                    法    官
附錄本案論罪科刑法條：
刑法第三百四十九條第一項
右正本證明與原本無異。
如不服本判決，應於判決送達後十日內向本院提出上訴狀( 須附繕本 )。
                                    法院書記官
中      華      民      國    九十   年    一    月    九    日


司法院資訊處製作；財團法人民間司法改革基金會備份。
